【裁判字號】    98,易,231
【裁判日期】    981029
【裁判案由】    竊盜
【裁判全文】
臺灣臺東地方法院刑事判決               98年度易字第231號
公  訴  人  臺灣臺東地方法院檢察署檢察官
被      告  甲○○
                    (現於臺灣臺東看守所附設勒戒所觀察勒
上列被告因竊盜等案件，經檢察官提起公訴（98年度偵字第1010
、1028號)，本院依簡式審判程序審理並判決如下：
    主  文
甲○○竊盜，累犯，處有期徒刑肆月。又無故侵入他人住宅，累
犯，處有期徒刑月。又毀越門扇竊盜，累犯，處有期徒刑捌月
。應執行有期徒刑壹年貳月。
    犯罪事實
一、甲○○前於民國88年間因犯竊盜等案件，經本院於89年3月
    17日以88年訴字207號判決判處有期徒刑2年6月，罰金1000
    元，如易服勞役，以銀元300元折算1日，並於刑前強制工作
    3年確定，於93年6月2日縮短刑期假釋出監，所餘殘刑付保
    護管束，至94年10月12日撤銷假釋。復因竊盜案件，經臺灣
    臺南地方法院以94年度易字第623號判決判處有期徒刑2年10
    月確定，與前開殘刑接續執行於97年6月19日縮短刑期假釋
    出監，所餘殘刑付保護管束，至98年1月25日假釋期滿未經
    撤銷假釋以已執行論。猶不知悔悟，竟意圖為自己不法之所
    有，先後於:
    (一)98年5月7日晚間10時許，駕駛車牌號碼FC-4806號自用
        小客車經臺東縣臺東市○○○街25號前，見路旁張斐斐
        所有車號S8-8889號自用小客車無人看管，遂下車徒手
        竊取裝置於該車右前方窗外之壓克力晴雨窗1片(約值新
        臺幣(下同)1,000元)得手，惟遭在旁鄰居張興華所查覺
        ，並告知張斐斐上開情事，張斐斐隨即上前查看，甲○
        ○見狀即將所竊壓克力晴雨窗1片自所駕車號FC-4806號
        自用小客車丟出後駕車離去。
    (二)嗣於同年月12日下午1時許，復駕駛上開自用小客車至
        臺東縣卑南鄉美農村21鄰斑鳩72號丙○○○住處，見該
        住處無人在內，認有機可趁，竟徒手破壞前門紗窗後，
        再伸手鑽入紗窗內開啟門鎖，無故侵入丙○○○之住宅
        ，並竊取前臥室之存錢筒1個(內有2,000元硬幣)、後臥
        室之皮包1只(內有現金3,000元、身分證、健保卡等物)
        及斑鳩釋迦產銷班冰品部禮卷100元禮卷23張等物後從
        前門離去，並將所竊身分證、健保卡等物丟棄，所得現
        金及零錢均花用一空，另於同年月13日使用所竊100元
        禮卷13張購買冰品，嗣經警於同年月21日循線查獲，並
        於甲○○居所扣得所竊上開禮卷100元禮卷10張，始悉
        上情。
二、案經被害人張斐斐、丙○○○訴由臺東縣警察局臺東分局報
    告臺灣臺東地方法院檢察署檢察官偵查起訴。
    理  由
一、本件被告甲○○所犯為刑法第320條第1項、第306條第1項及
    第321條第1項第2款之罪，核屬刑事訴訟法第273條之1第1項
    所定死刑、無期徒刑、最輕本刑為3年以上有期徒刑以外之
    罪，亦非高等法院管轄之第一審案件，而被告於本院行準備
    程序中就被訴事實為有罪之陳述，經告知被告簡式審判程序
    之旨並聽取當事人意見後，本院合議庭裁定由受命法官獨任
    進行簡式審判程序，是本件之證據調查，依刑事訴訟法第27
    3條之2規定，不受同法第159條第1項、第161條之2、第161
    條之3、第163條之1及第164條至第170條規定之限制，合先
    敘明。
二、上開犯罪事實欄(一)所載竊盜犯行，迭據被告甲○○警詢、
    偵查及本院審理中坦承不諱，復經證人即被害人張斐斐、證
    人劉興華、李美姿於警詢中證述明確，復有被害人張斐斐、
    證人劉興華指認被告甲○○之指證照片及筆錄各1份、勘查
    照片10張、現場照片8張及現場圖1張附卷可憑，應甚明確，
    被告犯行洵堪認定。又被告就上開犯罪事實欄(二)所載竊盜
    犯行，於警詢、偵查中固坦承有於上開犯罪事實欄(二)所揭
    時、地駕駛車號FC-4806號自用小客車至丙○○○住處入內
    竊取財物等情，惟辯稱伊係從側門進入屋內，並未毀損前門
    紗窗云云，嗣於本院審理中始就上開犯罪事實欄(二)所載竊
    盜犯行坦承不諱，核與證人即被害人丙○○○警詢中證述其
    出門前有將側門上鎖，且前門紗門窗係遭竊後才發現被破壞
    等語大致相符、復經證人李美姿於警詢中證述甚詳，並有贓
    物認領保管單1紙在卷可佐，及臺東縣臺東分局現場勘查採
    證報告、勘查採證查核表、勘查照片21張、勘查採證同意書
    、搜索扣押物品目錄表、現場照片7張及現場圖各1紙附卷可
    證，被告犯行亦堪予認定。至於證人即被害人丙○○○於警
    詢中雖證稱其共失竊現金4,000多元等語，然為被告堅詞否
    認，復查卷內臺東分局勘查採證報告「八、勘查結論」有關
    被害人丙○○○所失竊之現金亦載為3,000元，而被告所竊
    現金皆已花用一空，無從確認其實際竊取數額，亦查無其他
    積極證據足資佐證被告，除了竊盜如犯罪事實欄(二)所竊取
    之財物外，另確有竊取現金4,000元之情事，自不能徒憑證
    人即被害人丙○○○前揭片面之詞，遽為不利被告事實之認
    定。綜上，本件事證已臻明確，被告甲○○上開犯行均堪認
    定，應予依法論科。
三、核被告甲○○如上開犯罪事實欄(一)所載竊盜犯行，係犯刑
    法第320條第1項之竊盜罪；被告如上開犯罪事實欄(二)所載
    侵入住居及竊盜犯行，分別係犯刑法第306條第1項之無故侵
    入他人住宅罪及同法第321條第1項第2款之毀越門扇竊盜罪
    。又被告所犯上開3罪，犯意各別，應分論併罰。再被告有
    犯罪事實欄所載前科執行情形，此有臺灣高等法院被告前案
    紀錄表在卷可佐，其於前案有期徒刑執行完畢後，5年內故
    意再犯有期徒刑以上之本罪，為累犯，均應依法加重其刑。
    爰審酌被告前有多次竊盜前科，素行不佳，正值壯年，不思
    以正當方式謀生，甫執行完畢即又再犯，於本案偵查期間，
    另再犯二次竊盜犯行，破壞社會秩序匪淺，非予從重量刑難
    收矯正之效，且未與被害人和解，犯後態度顯然不佳，及其
    智識程度、家庭狀況、犯罪之動機、目的、方法、被害人所
    受之損害等一切情狀，量處如主文所示之刑，並定其應執行
    之刑，以示儆懲。又數罪併罰，有二裁判以上者，依刑法第
    51 條之規定，定其應執行之刑，刑法第50條及第53條分別
    定有明文。又數罪併罰中之一罪，依刑法規定得易科罰金，
    若因與不得易科罰金之他罪併合處罰結果而不得易科罰金時
    ，原可易科罰金部分所處之刑，自亦無庸為易科罰金折算標
    準之記載，本案被告所犯刑法第320條第1項之竊盜罪及同法
    第306條第1項之無故侵入他人住宅罪雖得易科罰金，然因與
    同法第321條第1項第2款之毀越門扇竊盜罪定應執行刑後，
    已逾有期徒刑6月而不得易科罰金，併此敘明。
據上論斷，應依刑事訴訟法第273條之1第1項、第299條第1項前
段、第310條之2、第454條，刑法第306條第1項、第320條第1項
、第321條第1項第2款、第47條第1項、第51條第5款，刑法施行
法第1條之1第1項、第2項前段，判決如主文。
本案經檢察官乙○○到庭執行職務
中    華    民    國    98    年    10    月    29    日
                  刑事第二庭    法  官  林拔群
以上正本證明與原本無異。
如不服本判決應於收受送達後10日內向本院提出上訴書狀，並應
敘述具體理由；其未敘述上訴理由者，應於上訴期間屆滿後20日
內向本院補提理由書（均須按他造當事人之人數附繕本）。「切
勿逕送上級法院」。
中    華    民    國    98    年    10    月    29    日
                                書記官  廖偉志
附錄本案論罪科刑依據法條全文
刑法第320條第1項：
意圖為自己或第三人不法之所有，而竊取他人之動產者，為竊盜
罪，處5年以下有期徒刑、拘役或500元以下罰金。
刑法第306條第1項
無故侵入他人住宅、建築物或附連圍繞之土地或船艦者，處1 年
以下有期徒刑、拘役或300元以下罰金。
刑法第321 條
犯竊盜罪而有左列情形之一者，處6 月以上、5 年以下有期徒刑
：
一、於夜間侵入住宅或有人居住之建築物、船艦或隱匿其內而犯
    之者。
二、毀越門扇、牆垣或其他安全設備而犯之者。
三、攜帶兇器而犯之者。
四、結夥三人以上而犯之者。
五、乘火災、水災或其他災害之際而犯之者。
六、在車站或埠頭而犯之者。
前項之未遂犯罰之。


司法院資訊處製作；財團法人民間司法改革基金會備份。
